臺灣臺南地方法院刑事判決
111年度易字第739號
公  訴  人  臺灣臺南地方檢察署檢察官
被      告  王俊雄





選任辯護人  蕭縈璐律師
上列被告因竊盜案件，經檢察官提起公訴（111年度偵緝字第671
號），本院判決如下：
    主  文
王俊雄無罪。
    理  由
一、公訴意旨略以：被告王俊雄意圖為自己不法之所有，基於竊
    盜之犯意，於民國110年12月10日17時55分許，在臺南市○○
    區○○路00000號全聯福利中心新營復興店（下稱全聯新營復
    興店），竊得告訴人即店長黃珮君所有並置於貨架上之池上
    米、暖玉紅心蛋、嘉楠原味貢丸、萬歲牌蔓越莓堅果、萬歲
    牌熱帶堅果各1件等物【共5件，價值新臺幣（下同）249元
    、66元、67元、109元、99元，共計590元】，放置於其隨身
    後背包內，未經結帳而逃逸。因認被告涉犯刑法第320條第1
    項之竊盜罪嫌。
二、按犯罪事實應依證據認定，無證據不得認定犯罪事實；不能
    證明被告犯罪者，應諭知無罪之判決，刑事訴訟法第154條
    第2項、第301條第1項分別定有明文。又檢察官對於起訴之
    犯罪事實，應負提出證據及說服之實質舉證責任。倘其所提
    出之證據，不足為被告有罪之積極證明，或其指出證明之方
    法，無從說服法院以形成被告有罪之心證，基於無罪推定之
    原則，自應為被告無罪判決之諭知（最高法院92年台上字第
    128號判決意旨參照）。
三、公訴意旨認被告涉犯竊盜罪嫌，無非係以告訴人黃珮君於警
    詢時之指訴，及監視器畫面截圖8張、刑案現場照片2張、他
    日處理糾紛現場錄影截圖4張為其佐證。訊據被告堅決否認
    有何竊盜犯行，被告及其辯護人辯稱：被告並未為本件犯行
    ，現場監視器畫面模糊，且該竊嫌面戴口罩，不能證明是被
    告等語。
四、經查：
  ㈠110年12月10日17時55分許，全聯新營復興店遭竊取置於貨架
    上之池上米、暖玉紅心蛋、嘉楠原味貢丸、萬歲牌蔓越莓堅
    果、萬歲牌熱帶堅果各1件等物【共5件，價值249元、66元
    、67元、109元、99元，共計590元】之事實，業據證人即全
    聯新營復興店長黃珮君到庭證述明確，此部分事實堪以認定
    。
  ㈡證人即告訴人黃珮君於本院審理時證稱：當天竊嫌來的時候
    ，伊沒有看到他，伊於事後觀看監視器畫面才知道遭竊，伊
    於警詢時指認被告與監視器畫面所拍到之竊嫌很像，伊的依
    據是當天竊嫌揹一個很大的背包，及戴黑色口罩，另外髮型
    、身材、身高都很像；伊在警局指認嫌犯時是依照髮型、感
    覺來分辨，因為竊嫌戴口罩，伊無法清楚判斷竊嫌之五官等
    語（見本院卷第110頁、第111頁）。可知證人黃珮君並未親
    眼見到本案竊盜行為人，是其並不知道本案竊盜行為人之容
    貌，其雖於警詢時指認被告，但所持依據僅為大背包、黑色
    口罩、髮型、身材、身高等外觀因素，並不精確，自應再參
    酌其他積極證據，不能遽採。
  ㈢又觀諸卷附全聯新營復興店監視器畫面截圖（見警卷第25頁
    至37頁），畫面中白色上衣男子面戴黑色口罩，背後揹深色
    大背包，但並未拍攝到完整容貌，其長相並不易辨識。公訴
    意旨雖提出110年11月28日「民眾王俊雄」在臺南市○○區○○
    路000號曾家小館前發生糾紛之照片4張為證（見警卷第41頁
    、第43頁），主張被告即為本案竊盜行為人。然觀諸上開照
    片，該照片中男子固亦面戴黑色口罩，背後揹負深色大背包
    ，但亦未拍攝到完整容貌，無從與上開監視器畫面所攝得竊
    盜行為人影像比對容貌。況訊據被告亦堅決否認其係在曾家
    小館前發生糾紛之民眾，則在曾家小館發生糾紛之人是否確
    為被告，其基礎事實已非無疑，何能再據以與上開全聯新營
    復興店監視器畫面截圖之竊盜行為人相比對。
  ㈣另檢察官雖於111年5月25日訊問被告時，命法警拍攝被告全
    身照片及所揹負之背包照片（見偵二卷第71頁、第73頁）。
    觀諸上開照片，被告面戴白色口罩，而該照片與全聯新營復
    興店監視器影像畫面截圖、曾家小館照片之拍攝日期均相隔
    甚久，並非案發當天即拍攝，且拍攝對象均面戴口罩，無從
    比對容貌，僅有所揹負大背包相似，但此背包並非特別款式
    ，尚無從僅以背包相似，即逕認被告即為本案竊盜行為人。
  ㈤公訴意旨雖認：本件係員警依全聯監視器畫面，鎖定特徵與 
    全聯竊嫌相似之被告，再由告訴人指認，業經告訴人證述明
    確，並有監視器、密錄器照片等可佐。而依上開照片，竊嫌
    與被告，背包均係深色，且靠右手的背包袋內均有白色物品
    ；球鞋亦係深色，且在鞋底係白色環形；且被告曾於偵查中
    稱如其係監視器中之人，亦非故意等語。上開公訴意旨所稱
    背包、球鞋均為深色、鞋底係白色環形等情形，此均非特別
    樣式，而不能排除有巧合之情形；而被告於偵查中陳述「我
    不是不承認，我不記得我做什麼，如果有的話，我也不是故
    意的」等語（偵二卷第25頁），亦非坦承犯行之意思。是被
    告是否為本案竊盜行為人，仍有合理懷疑存在，上開公訴意
    旨仍不足使本院形成被告有罪之心證。
五、綜上所述，公訴意旨所援引證據，均不足證明被告有其所指
    之竊盜犯行；此外，復查無其他積極事證足以證明被告有公
    訴意旨所指上揭犯行，揆諸首揭說明，要屬不能證明被告犯
    罪，自應為無罪之諭知。
據上論斷，應依刑事訴訟法第301條第1項，判決如主文。
本案經檢察官莊立鈞提起公訴，檢察官粟威穆到庭執行職務。
中　　華　　民　　國　　111 　年　　11　　月　　16　　日
　　　　　　　　　刑事第十庭    法　官　陳鈺雯
以上正本證明與原本無異。
如不服本判決應於收受送達後20日內向本院提出上訴書狀，並應
敘述具體理由。其未敘述上訴理由者，應於上訴期間屆滿後20日
內向本院補提理由書( 均須按他造當事人之人數附繕本) 「切勿
逕送上級法院」。
                                書記官  洪儀珊　
中　　華　　民　　國　　111 　年　　11　　月　　17　　日